【裁判字號】    97,交抗,96
【裁判日期】    970425
【裁判案由】    聲明異議
【裁判全文】
臺灣高等法院臺南分院交通事件裁定  97年度交抗字第96號
抗 告 人即
聲明異議人  甲○○
上列抗告人因聲明異議案件，不服臺灣嘉義地方法院中華民國97
年3月17日裁定（97年度交聲字第20號）提起抗告，本院裁定如
下：
    主  文
抗告駁回。
    理  由
一、本件聲明異議及抗告意旨略以：抗告人於民國96年8月29日
    上午8時50分許，駕駛車牌號碼RL-6375號自用小客車，行經
    嘉義市○○路、吳鳳北路路口右轉時，已使用方向燈，因為
    閃避其他車輛致方向燈跳回，並非未使用云云，原審裁定認
    事用法實有不當，爰請求撤銷原裁定及原裁罰處分，而為抗
    告人不罰之諭知等語。
二、按汽車駕駛人轉彎時，未使用方向燈，處新臺幣（下同）60
    0元以上1,800元以下罰鍰，道路交通管理處罰條例第48條第
    1項第1款定有明文，並應依同條例第63條第1項第1款規定記
    違規點數1點。
三、經查，本件抗告人前揭違規事實，業經證人即告發員警李宗
    澤於原審調查時結證稱：「異議人當時沿民權路東向西行駛
    ，到吳鳳路口時，先左轉，但沒打方向燈，最後卻右轉，也
    沒有打方向燈。我發覺後攔下告知他闖紅燈，他說是黃燈，
    我沒再爭執，但轉彎車沒打方向燈，造成道路危險，我當場
    舉發。（異議人如何反應？）他說要右轉有打方向燈，因為
    要閃避車輛，以致方向盤往左回，方向燈跳回去，我告知這
    部分要自行負責修理。（他右轉時究竟有無打方向燈？）我
    看到是根本沒打，不是跳回。我當時是面對著異議人，我原
    本是要攔闖紅燈的，只因異議人爭執黃燈，我才沒告發，他
    當時差點發生擦撞，且當時異議人有說是為了閃車才這樣轉
    。（有無錄影帶或其他證據？）異議人部分沒有錄到。異議
    人車子是快到中心線才轉彎，所以我看得到。」等語（見原
    審卷第15-16頁），且有舉發通知單在卷可憑。抗告人雖以
    前詞為辯，惟證人李宗澤於原審調查時已明確證稱違規情節
    均係當場目擊所見，抗告人所辯自不可採，事證明確，其違
    規行為堪以認定。惟依本件卷附之舉發通知單記載，抗告人
    之應到案期限為96年9月14日，而抗告人已於96年9月11日向
    原處分機關提出申訴，有卷附交通違規陳述單可憑，原處分
    機關仍以受處分人未依限到案為由，裁決受處分人最高額之
    罰鍰1,800元，其裁決自有未洽。
四、原處分機關以抗告人確有前揭違規行為，裁決抗告人應處罰
    鍰1,800元並記違規點數1點，固非無見；惟本件抗告人已於
    應到案期限前提出申訴接受裁決，原處分機關誤認抗告人逾
    越應到案期限而裁處罰鍰1,800元，自有未洽。是原裁定依
    違反道路交通管理事件統一裁罰基準表規定，對抗告人另行
    裁處罰鍰900元並記違規點數1點之處分而撤銷原處分，於法
    並無不合。抗告人對原裁定提起抗告，指摘原裁定不當云云
    ，本院經核，原裁定認事用法尚無不合，本件抗告為無理由
    ，應予駁回。
五、據上論斷，應依道路交通案件處理辦法第26條，刑事訴訟法
    第412條，裁定如主文。
中    華    民    國    97    年    4     月    25    日
                  刑事第一庭    審判長法  官  黃崑宗
                                      法  官  夏金郎
                                      法  官  王明宏
以上正本證明與原本無異。
不得再抗告。
                                      書記官  黃全忠
中    華    民    國    97    年    4     月    28    日


司法院資訊處製作；財團法人民間司法改革基金會備份。
